【裁判字號】    97,易,3453
【裁判日期】    971222
【裁判案由】    竊盜
【裁判全文】
臺灣臺北地方法院刑事判決              97年度易字第3453號
公  訴  人  臺灣臺北地方法院檢察署檢察官
被      告  丙○○
                    （現另案在臺灣新店戒治所執行中）
上列被告因竊盜案件，經檢察官提起公訴（97年度偵字第21952
號、第23113號），本院判決如下：
    主  文
丙○○竊盜，累犯，處有期徒刑柒月；又攜帶兇器竊盜，未遂，
累犯，處有期徒刑陸月。應執行有期徒刑壹年。
    事  實
一、丙○○前於民國94年間，因搶奪等案件，經臺灣板橋地方法
    院以94年度簡上字第637 號判決判處有期徒刑2 年6 月，嗣
    並確定，95年3 月27日刑期起算，開始執行，97年3 月2 日
    縮短刑期執行完畢，同年1 月7 日假釋出監付保護管束，嗣
    於97年3 月2 日保護管束期滿，未經撤銷假釋，視為執行完
    畢。於前開假釋期間即97年1 月間，因搶奪、竊盜（2 次）
    案件，經臺灣板橋地方法院檢察署在前假釋期滿後即97年4
    月29日起訴，經臺灣板橋地方法院於97年9 月8 日以97年度
    訴字第2303號判決各判處有期徒刑1 年、3 月及5 月，應執
    行有期徒刑1 年4 月確定。又於97年間，因竊盜案件，經臺
    灣板橋地方法院以97年度簡字第2885號判決判處有期徒刑5
    月確定，嗣經同院就前開有期徒刑1 年4 月、5 月，裁定應
    執行有期徒刑1 年7 月（尚未執行完畢）。此外，繼於97年
    間，又因竊盜案件，經本院以97年度易字第2484號判決判處
    有期徒刑5 月確定（尚未執行完畢）。
二、詎其仍不知悔改，於97年6 月28日7 時30分許，在臺北縣永
    和市○○路○ 段47巷34號前，見甲○○所有車牌號碼JB6-85
    5 號重型機車之鑰匙仍插在電門孔內而未取下，竟意圖為自
    己不法之所有，以該鑰匙發動，徒手竊取該機車得逞；又基
    於意圖為自己不法之所有，攜帶客觀上足以危害人之生命、
    身體、安全，而可供為兇器使用之一字型及十字型之螺絲起
    子各1 把（均未扣案），騎乘前揭所竊得之機車，於同年7
    月1 日10時許，在臺北縣新店市○○路○ 段260 號前，先以
    上開一字型之螺絲起子破壞乙○○所有停放於該處車號0082
    -KD 自用小客車之副駕駛座旁車窗（毀損部分未據告訴），
    繼而持前開螺絲起子進入車內著手拆除車內汽車音響之際，
    不慎觸動防盜系統，旋遭乙○○發現後逃逸而未得逞，並將
    前開機車遺留在現場。嗣經警採集該汽車音響面板上、前揭
    機車後照鏡上所遺留之指紋，送請鑑驗比對後，始循線查獲
    。
三、案經臺北縣政府警察局新店分局報告臺灣臺北地方法院檢察
    署檢察官偵查起訴。
    理  由
一、上揭犯罪事實，業據被告丙○○於本院審理中坦承不諱，核
    與被害人甲○○、乙○○於警詢及檢察官偵查中證述失竊之
    情節大致相符，而遺留在前開自小客車音響面板上、機車後
    照鏡上之指紋，經採集送請內政部警政署刑事警察局比對後
    ，發現該指紋與檔存之被告指紋相符等情，有臺北縣政府警
    察局新店分局刑案現場勘察照片18張、內政部警政署刑事警
    察局97年8 月25日刑紋字第0970117112號、該局同年8 月26
    日刑紋字第0970117116號鑑驗書及指紋卡片各1 份、贓物認
    領保管單1 紙在卷可資佐證，足認被告之任意性自白核與事
    實相符，應可採信。被害人乙○○雖於警詢供稱：車子防盜
    系統警報音在響，我發現被告正在拆汽車音響，旁邊另一名
    把風竊嫌同夥就大聲喊他，要他趕快逃跑，被告逃逸約100
    公尺距離即被另一名竊嫌騎機車載走逃逸無蹤；事後調監視
    器畫面，該兩名竊嫌分乘兩台機車，兩人一前一後分停我車
    子前後，年紀較大的歹徒下手行竊，另一名年輕者在旁把風
    接應云云，並於檢察官偵查時證稱：本案確實是2 個人做案
    ，被告被另外一個共犯用機車載走云云。然此情，已為被告
    所否認，而本院遍查本件相關卷證（包括被害人乙○○所提
    供之監視錄影轉拍光碟），亦無其他證據足以證明被告在竊
    取前開汽車音響時，尚有其他共犯，是本件應僅係被告丙○
    ○一人所為至明。基上，本件事證明確，被告前開竊盜犯行
    堪以認定，應依法論科。
二、論罪科刑之理由：
（一）按刑法第321 條第1 項第3 款之攜帶兇器竊盜罪，係以行
      為人攜帶兇器竊盜為其加重條件，此所謂之兇器，其種類
      並無限制，凡客觀上足以對人之生命、身體、安全構成威
      脅，具有危險性之兇器均屬之，且祇須行竊時攜帶此種具
      有危險性之兇器為已足，並不以攜帶之初有行兇之意圖為
      必要（最高法院79年臺上字第5253號判例意旨參照）。查
      被告行竊時所攜帶之一字型及十字型螺絲起子各1 把，雖
      未據扣案，然衡諸常情，螺絲起子質地堅硬，如持螺絲起
      子對人加以揮刺，客觀上必將對人之生命、身體、安全構
      成威脅，自屬兇器無訛。
（二）核被告所為，係犯刑法第320 條第1 項之竊盜罪及第321
      條第2 項、第1 項第3 款之攜帶兇器竊盜未遂罪。
（三）被告所犯上開2 罪，犯意各別，行為互殊，應分論並罰。
（四）被告前於94年間，因搶奪等案件，經臺灣板橋地方法院以
      94年度簡上字第637 號判決判處有期徒刑2 年6 月，嗣並
      確定，95年3 月27日刑期起算，開始執行，97年3 月2 日
      縮短刑期執行完畢，同年1 月7 日假釋出監付保護管束，
      嗣於97年3 月2 日保護管束期滿，又被告於假釋期間即97
      年1 月間，因搶奪、竊盜（2 次）案件，經臺灣板橋地方
      法院檢察署在前假釋期滿後即97年4 月29日起訴，經臺灣
      板橋地方法院於97年9 月8 日以97年度訴字第2303號判決
      各判處有期徒刑1 年、3 月及5 月，應執行有期徒刑1 年
      4 月確定，有臺灣板橋地方法院97年度訴字第2303號判決
      網路擷取本、臺灣高等法院被告前案紀錄表在卷可稽。被
      告雖於假釋期間再犯前開案件，然該案件之起訴、判決均
      在假釋期滿後，則被告之假釋自不得再撤銷，是被告前開
      假釋既於97年3 月2 日經保護管束期滿，且未經撤銷，即
      應視為執行完畢。被告在受有期徒刑之執行完畢，5 年以
      內故意再犯本件有期徒刑以上之罪，為累犯，應依刑法第
      47條第1 項之規定，加重其刑。
（五）被告已著手於加重竊盜行為，因遭被害人乙○○發現而未
      遂，為未遂犯，爰依刑法第25條第2 項之規定，按既遂犯
      之刑減輕之，並依法先加重後減輕之。
（六）爰審酌被告已有多項竊盜之前科紀錄，已如前述，尤有甚
      者，假釋出獄後，仍然再犯多次之竊盜案件，貪圖私利，
      不思以正當途徑取得財物，危害社會治安，顯見多次之判
      決及執行，均未使被告深切反省，本應處以重刑，惟念其
      犯罪後坦承犯行，態度尚可，暨參酌被告之行竊手段、家
      庭狀況等一切情狀，分別量處如主文所示之刑，並定應執
      行之刑，以資懲儆。
（七）被告於行竊時所使用之一字型及十字型螺絲起子各1 把，
      雖為被告犯罪所用之物，然並未扣案，為免日後執行之困
      難，爰不予宣告沒收，附此敘明。
據上論斷，應依刑事訴訟法第284 條之1 、第299 條第1 項前段
，刑法第320 條第1 項、第321 條第1 項第3 款、第2 項、第47
條第1 項、第25條第2 項、第51條第5 款，刑法施行法第1 條之
1 第1 項、第2 項前段，判決如主文。
本案經檢察官李濠松到庭執行職務
中    華    民    國    97    年    12    月    22    日
                  刑事第十六庭  法  官  蔡守訓
以上正本證明與原本無異。
如不服本判決，應於判決送達後10日內向本院提出上訴狀。
中    華    民    國    97    年    12    月    22    日
                                書記官  許婉如
附錄本判決論罪科刑法條：
中華民國刑法第320條
（普通竊盜罪、竊佔罪）
意圖為自己或第三人不法之所有，而竊取他人之動產者，為竊盜
罪，處 5 年以下有期徒刑、拘役或 5 百元以下罰金。
意圖為自己或第三人不法之利益，而竊佔他人之不動產者，依前
項之規定處斷。
前二項之未遂犯罰之。
中華民國刑法第321條
（加重竊盜罪）
犯竊盜罪而有左列情形之一者，處六月以上、五年以下有期徒刑
：
一、於夜間侵入住宅或有人居住之建築物、船艦或隱匿其內而犯
    之者。
二、毀越門扇、牆垣或其他安全設備而犯之者。
三、攜帶兇器而犯之者。
四、結夥三人以上而犯之者。
五、乘火災、水災或其他災害之際而犯之者。
六、在車站或埠頭而犯之者。
前項之未遂犯罰之。


司法院資訊處製作；財團法人民間司法改革基金會備份。
